臺灣桃園地方法院刑事判決
111年度易字第467號
公  訴  人  臺灣桃園地方檢察署檢察官  
被      告  王尊龍



上列被告因恐嚇案件，經檢察官提起公訴(110年度偵字第34003
號)，本院判決如下：
    主  文
甲○○犯恐嚇危害安全罪，處拘役肆拾日，如易科罰金，以新臺幣
壹仟元折算壹日。
    事  實
一、甲○○前與丙○○因汽車毀損責任有所糾紛，遂於民國110年8月
    3日中午12時50分許，騎乘車牌號碼000-0000號普通重型機
    車至址設桃園市○○區○○路000號，由丙○○所經營之汽車修理
    廠前，向丙○○索討修車費用，而甲○○竟基於恐嚇危害安全之
    犯意，自上開機車車頭置物箱內取出螺絲起子1把，並持以
    走向丙○○，先以左手推退丙○○1下，再接續持上開螺絲起子
    作勢攻擊丙○○，使丙○○心生畏懼，致生危害於丙○○之身體安
    全。
二、案經丙○○訴由桃園市政府警察局八德分局報告臺灣桃園地方
    檢察署檢察官偵查後起訴。
    理  由
壹、程序事項
一、被告以外之人於審判外之言詞或書面陳述，除法律有規定者
    外，不得作為證據，刑事訴訟法第159條第1項固定有明文。
    又按當事人、代理人或辯護人於法院調查證據時，知有第15
    9條第1項不得為證據之情形，而未於言詞辯論終結前聲明異
    議者，視為有前項之同意，同法第159條之5第2項亦有明文
    。本案判決所引用具傳聞性質之各項證據資料，業據被告甲
    ○○於本院行準備程序時，就檢察官所提證據之證據能力表示
    同意有證據能力，且經本院於審判期日依法踐行調查證據程
    序，檢察官、被告於言詞辯論終結前，亦均未聲明異議，本
    院審酌結果，認上開證據資料製作時之情況，尚無違法不當
    及證明力明顯過低之瑕疵，亦認為以之作為證據，應屬適當
    ，依上開規定，應認有證據能力。
二、本院下列所引用卷內之書證之證據能力，並無證據證明係公
    務員違背法定程序所取得，且當事人於本院未主張排除其證
    據能力，且迄本院言詞辯論終結前未表示異議，本院審酌前
    揭文書證據並無顯不可信之情況與不得作為證據之情形，依
    刑事訴訟法第158 條之4 反面解釋及第159 條之4 之規定，
    應認有證據能力。
貳、實體事項
一、認定事實所憑之證據及理由：
  ㈠訊據被告甲○○固不否認有在事實欄所指之時間、地點前往尋
    找告訴人丙○○，且手上有持螺絲起子，惟否認有何恐嚇危害
    安全之犯意，辯稱：丙○○把我的車子燒掉，我500多萬的車
    子報廢，我每次去找丙○○他就惡言相向，我連他的門都進不
    去，他把車子用壞，酒駕又不賠償，還偷我的行車紀錄器，
    我只是找他理論，他威脅我態度非常差，罵我三字經，我才
    拿螺絲起子云云。
　㈡經查，被告上開事實欄之恐嚇犯行，業據告訴人於警詢、檢
    察事務官詢問之證述之內容相符(見偵字卷第15頁至第21頁
    反面、第63頁至第65頁)，而上開事實欄所指之「客觀事實
    」為被告所不爭執，並有車輛詳細資料報表、監視器截圖照
    片共10張、告訴人之桃園市政府警察局八德分局高明派出所
    受（處）理案件證明單、受理各類案件紀錄表（見偵字卷第
    35頁至第37頁）、檢察事務官詢問時之勘驗筆錄（見偵字卷
    第77頁至第81頁）、本院勘驗監視器檔案之勘驗筆錄（見本
    院易字卷第29頁、第35頁至第41頁）等件在卷可查，是此部
    分之事實堪以認定。
　㈠按刑法上所謂恐嚇，祇須行為人以足以使人心生畏怖之情事
    告知他人即為已足，其通知危害之方法並無限制，凡一切以
    直接之言語、舉動，或其他足使被害人理解其意義之方法或
    暗示其如不從將加危害，而使被害人心生畏怖者，均應包括
    在內。而該言語或舉動是否足以使他人生畏怖心，應依社會
    一般觀念衡量之，如行為人之言語、舉動，依社會一般觀念
    ，均認係惡害之通知，而足以使人生畏怖心時，即可認屬恐
    嚇；又刑法第305條恐嚇罪之恐嚇，係僅以通知加害之事使
    人恐怖為已足，不必果有加害之意思，更不須有實施加害之
    行為。經查，被告雖以前開情詞為辯，認其無恐嚇之意思云
    云，惟依本院勘驗筆錄過程可知，告訴人於上開時間、地點
    ，位於停車場前正手持水槍噴水沖洗停放於人行道之白色車
    輛，而被告騎乘上開機車停於人行道上，旋即拿出螺絲起子
    朝告訴人走去(此時告訴人仍持續拿水槍清洗白色車輛之車
    頭及地板處)，而被告以右手握螺絲起子，並伸出左手推告
    訴人右肩，而告訴人則往後踉蹌之際，被告則舉起握著裸絲
    起子之右手，作勢攻擊告訴人等情，此有本院勘驗筆錄在卷
    可查。綜觀事發之過程，告訴人自始至終均在清洗上開車輛
    ，然被告一到事發現場，在與告訴人交談片刻後，旋即拿出
    螺絲起子並對被告為事實欄所示之行為，而上開行為乃傳達
    加害生命、身體之事之訊息，一般人遭受上開行為，衡情或
    多或少會產生畏懼之感，當可認定被告主觀上具有恐嚇告訴
    人之犯意無疑。至被告辯稱其遭告訴人恐嚇一事，經本院當
    庭勘驗被告所提出之錄影光碟，而勘驗內容中告訴人僅稱「
    你再騷擾我，然後打電話」等語，並無被告所稱恐嚇一事，
    此有勘驗筆錄在卷可佐(見本院易字卷第61頁正反面)。綜上
    ，被告所辯委無足採，本案事證明確，被告犯行堪以認定，
    應予依法論科。
二、論罪科刑：
　㈠核被告所為，係犯刑法第305條之恐嚇危害安全罪。
　㈡而被告於同一時間點，持螺絲起子，先以左手推退告訴人1下
    ，再接續持上開螺絲起子作勢攻擊告訴人，係在密切接近之
    時間實施，侵害同一告訴人之法益，各行為之獨立性極為薄
    弱，難以強行分開，應視為數個舉動之接續施行，合為包括
    一行為予以評價，為接續犯，僅論以一罪。　
　㈢爰以行為人之責任為基礎，審酌被告行為時為已為年逾60之
    成年男子，仍不思以正常訴訟途徑管道處理其與告訴人之糾
    紛，仍率爾為本案恐嚇行為，致告訴人心生畏懼，所為應予
    非難，並審酌其犯後始終否認犯行之犯後態度；兼衡被告犯
    罪之手段、所生危害，其迄今尚未獲告訴人之諒解，並衡酌
    被告於警詢時自陳高中肄業之教育程度、職業為商、家庭經
    濟狀況小康等一切情狀(見偵字卷第5頁)，量處如主文所示
    之刑，並諭知易科罰金之折算標準。
三、沒收部分：　　
　　按供犯罪所用、犯罪預備之物或犯罪所生之物，屬於犯罪行
    為人者，得沒收之，刑法第38條第2項前段定有明文。經查
    未扣案之螺絲起子1把，係被告持之而為前揭恐嚇行為，雖
    係被告供本案犯罪所用之物，然此螺絲起子之沒收或追徵與
    否，對於被告不法行為之評價與非難，抑或刑罰之預防或矯
    治目的助益甚微，本院認尚欠缺刑法上之重要性，且若另啟
    執行程序探知所在及其價額，顯不符成本效益，是為免執行
    困難及過度耗費資源，爰依刑法第38條之2第2項規定，不另
    宣告沒收或追徵。
據上論斷，應依刑事訴訟法第299條第1項前段，刑法第305條、
第41條第1項前段，刑法施行法第1條之1第1項，判決如主文。
本案經檢察官乙○○提起公訴，檢察官劉仲慧到庭執行職務。
中　　華　　民　　國　　111 　年　　9 　　月　　30　　日
                  刑事第七庭      法　官　方楷烽
以上正本證明與原本無異
如不服本判決，應於判決送達後20日內，向本院提出上訴狀。
                                  書記官　詹右辰
中　　華　　民　　國　　111 　年　　9 　　月　　  　　日
附錄本案論罪科刑法條：
中華民國刑法第305條
以加害生命、身體、自由、名譽、財產之事恐嚇他人，致生危害
於安全者，處2年以下有期徒刑、拘役或9千元以下罰金。